【裁判字號】    95,抗,213
【裁判日期】    951221
【裁判案由】    本票裁定
【裁判全文】
臺灣板橋地方法院民事裁定               95年度抗字第213號
抗  告  人  甲○○
                        樓
相  對  人  聯邦商業銀行股份有限公司
法定代理人  乙○○
                    送達代收.
抗告人因與相對人聯邦商業銀行股份有限公司間本票裁定事件，
對於中華民國95年4 月21日臺灣板橋地方法院95年度票字第5235
號裁定提起抗告，本院裁定如下：
    主  文
抗告駁回。
抗告程序費用由抗告人負擔。
    理  由
一、按執票人向本票發票人行使追索權時，得聲請法院裁定後強
    制執行。票據法第123 條定有明文。又本票執票人依上開法
    條之規定，聲法院裁定及抗告法院之裁定，僅依非訟案件程
    序，以審查強制執行許可與否，並無確定實體上法律關係存
    否之效力，如發票人就票據債務之存否有爭執時，應由發票
    人提起確認之訴，以資解決，最高法院56年台抗字第714 號
    、57年台抗字第76號著有判例。
二、本件相對人主張：伊執有抗告人為發票人，如原裁定所示之
    本票1 紙，並免除作成拒絕證書，詎屆期提示尚有如原裁定
    主文所示之本金及利息未獲付款，依票據法第123 條聲請裁
    定許可強制執行等情，已據提出本票1 紙為證，原裁定予以
    准許，即無不合。
三、抗告意旨略以：抗告人曾於民國95年1 月10日向聯邦銀行借
    貸新台幣（下同）18萬元，做為購車資金，該車本來是欲做
    為生財工具，但因家中突逢變故，無法繼續營生，因此無法
    依約繳款；抗告人擔心往後可能無力再償還此款，故急於隔
    月請該業務人員將此車先行取回處理，而該業務人員表示拍
    賣金額可能無法完全抵沖車貸，大約只能拍得15萬元左右，
    不足部分需由抗告人負擔，抗告人考量自身佔用重要，故同
    意接受以此金額拍賣；但延至3 月份，抗告人收到該行來函
    通知，此車已以5 萬6,000 元拍出，抗告人甚感驚訝，本車
    當時的市價約23萬元，而該行卻以5 萬6,000 元賤賣，完全
    不顧借貸人的權利，且與當初業務人員所承諾不符，如今聲
    請人不但車子沒有了，還需欠該行13萬元，甚不合理等語，
    所稱即使屬實，亦係實體上之爭執，應由抗告人另行提起訴
    訟，以資解決，本件非訟程序不得加以審究，仍應為許可強
    制行之裁定。
四、據上論結，本件抗告為無理由，依非訟事件法第46條、第21
    條第2 項，民事訴訟法第495 條之1 第1 項、第449 條第1
    項、第78條，裁定如主文。
中    華    民    國    95    年    12    月    21    日
              民事第三庭    審判長法  官  陳映如
                                  法  官  徐玉玲
                                  法  官  何君豪
如不服本裁定，僅得於收受本裁定正本送達後10日內，以適用法
規顯有錯誤為理由，向本院提出再抗告狀，（須附繕本一份及繳
納再抗告裁判費新台幣1,000 元），經本院許可後紿可再抗告。
中    華    民    國    95    年    12    月    21    日
                                  書記官  蕭興南


司法院資訊處製作；財團法人民間司法改革基金會備份。
